臺灣高等法院臺中分院刑事附帶民事訴訟判決
原　　　告　甲○○
　　　　　　　　　　　號
被　　　告　乙○○
上列原告因被告妨害家庭案件，原告提起附帶民事訴訟，請求損
害賠償，本院判決如下：
    主  文
被告應給付原告新台幣貳拾萬元及自民國九十六年二月八日起至
清償日止按年息百分之五計算之利息。
原告其餘之訴駁回。
原告假執行之聲請駁回。
    事  實
甲、原告方面：
一、聲明：被告應給付原告新台幣（下同）30萬元及自起訴狀送
    達被告翌日即民國（下同）96年2月8起至清償日止按年息百
    分之5計算之利息，並聲明願供擔保請求宣告假執行。
二、陳述：
（一）事實經過引用台灣台中地方法院檢察署95年偵字第11433
      號起訴書所載。
（二）按因故意或過失，不法侵害他人權利者，負損害賠償責任
      。故意以背於善良風俗之方法，加損害於他人者，亦同。
      違反保護他人之法律，致生損害於他人者，負賠償責任。
      按不法侵害他人之身體、健康、名譽、自由、信用、隱私
      、貞操，或不法侵害他人格而情節重大者，被害人雖非財
      產上之損害，亦得請求賠償相當金額。其名譽被侵害者，
      並得請求回復名譽之適當處分。於不法侵害他人基於父、
      母、子、女或配偶關係之身分法益而情節重大者，準用之
      。民法第184條、第195條第1項、第3項定有明文。被告惡
      意侵害原告家庭，依前開規定自應負損害賠償責任。
（三）原告係計程車司機，每月收入4、5萬元，且因本件案件致
      與妻子梁詠潔離婚；原告育有3名子女，1個上研究所，1
      個上大學，1個上高中，現有1棟房屋。
三、證據：請求援用刑事案件之證據。
乙、被告方面：
一、聲明：駁回原告之訴及假執行之聲請。
二、陳述：
（一）坦承有原告所陳述之侵權行為，惟目前資力不佳，無力賠
      償。
（二）又被告係計程車司機，每月收入4、5萬元，並無不動產。
    理  由
一、本件原告起訴主張被告與其妻梁詠潔，連續自90年2月間起
    至94年4月14日，在臺中市○○區○○路2段126巷48號4樓同
    居通姦之事實，業據被告坦白承認，並經原告之妻梁詠潔於
    原審刑事案件中承認在卷。且經本院於刑事案件中審認明確
    ，自堪認原告之主張為真正。
二、按如明知為有夫之婦而與之通姦，不得謂非有以違背善良風
    俗之方法，加損害於他人之故意，茍其配偶確有因此受有非
    財產上之損害，自得依民法第184條第1項後段請求損害賠償
    ，最高法院著有41年臺上字第278號判例可資參照。而現行
    民法第195條第1項、第3項亦規定：不法侵害他人之身體、
    健康、名譽、自由、信用、隱私、貞操、或侵害其他人格法
    益而情節重大者，被害人雖非財產上之損害，亦得請求賠償
    相當之金額。於不法侵害他人基於父、母、子、女或配偶關
    係之身分法益而情節重大者，準用之。本案原告與其妻梁詠
    潔結婚多年，而被告與梁詠潔間之通姦之行為，自係侵害原
    告因配偶關係之身分法益而屬情節重大。從而，原告依據上
    開規定請求被告賠償非財產上之損害，於法自屬有據，應予
    准許者。
三、惟就精神上損害賠償金額之酌定方面，本件原告係計程車司
    機，每月收入4、5萬元，且因本件刑事案件致與妻子梁詠潔
    離婚，其育有3名子女，1個上研究所，1個上大學，1個上高
    中，現有1棟房屋及被告係計程車司機，每月收入4、5萬元
    ，並無不動產等情。上開各情分據兩造陳述在卷，且為兩造
    所不爭。本院參酌上情，及被告通姦之次數，暨對原告精神
    上因此所受痛苦之程度與兩造之身分、地位等情形，認原告
    所得各向被告請求之精神上損害賠償，以20萬元為適當。從
    而，本件原告請求被告應給付20萬元及自96年2月8日起至清
    償日止按年息百分之5計算之法定遲延利息部分，為有理由
    ，應予准許；至於逾上開請求部分，尚非正當，應予駁回。
    本件係不得上訴第三審之案件，原告請求為假執行之宣告，
    核無必要，應予駁回。
四、據上論斷，應依刑事訴訟法第502條，判決如主文。
中　　華　　民　　國　　96　　年　　2 　　月　　14　　日
            刑事第十一庭    審判長法　官　陳  朱  貴
                                  法　官  郭  同  奇
                                  法　官  何  志  通
上列正本證明與原本無異。
不得上訴
                                  書記官  林  桂  鳳
中　　華　　民　　國　　96　　年　　2　　月　　15 　　日
